【裁判字號】    99,交聲,471
【裁判日期】    990503
【裁判案由】    違反道路交通管理處罰條例聲明異議
【裁判全文】
臺灣臺北地方法院交通事件裁定         99年度交聲字第471號
原處分機關  台北市交通事件裁決所
異  議  人
即受處分人  乙○○
上列異議人即受處分人因違反道路交通管理處罰條例案件，對於
台北市交通事件裁決所民國99年3 月23日所為之處分（北市裁罰
字第裁22-Z00000000號），聲明異議，本院裁定如下：
    主  文
異議駁回。
    理  由
一、按汽車行駛高速公路及快速公路，不得在路肩上行駛，或利
    用路肩超越前車或倒車；汽車行駛於高速公路、快速公路或
    設站管制之道路，不遵使用限制、禁止、行車管制及管理事
    項之管制規則而未依規定使用路肩者，處汽車駕駛人新台幣
    （下同）3 千元以上6 千元以下罰鍰，高速公路及快速公路
    交通管制規則第9 條第1 項第2 款、道路交通管理處罰條例
    第33 條 第1 項第9 款分別著有明文。
二、原處分意旨略以：異議人即受處分人乙○○於民國98年12月
    18日9 時55分許，駕駛車牌號碼DG-4582 號自用一般小客貨
    車，行經國道一號南下23.7公里處，因行駛高速公路違規使
    用路肩，為警舉發，爰依道路交通管理處罰條例第33條第 1
    項第9 款規定，裁處罰鍰4,000 元，並依同條例第63條第 1
    項記違規點數1 點。
三、異議意旨略以：受處分人於上開時間駕駛上開車輛，於國道
    23.7公里處即圓山至士林交流道路段，因該路段早上車流量
    頗多，均欲由交流道出口前往重慶北路方向，而伊係要前往
    士林方向，而國道23.6公里處有一標誌記載「圓山至三重車
    道，不限車種通行」，誤導駕駛人以為在車流量大時可以行
    駛路肩；再道路交通管理處罰條例僅規定汽車不得行駛路肩
    ，並未規定不可行駛路肩超車；又舉發員警並未提出照片舉
    證受處分人違規，為此聲明異議。
四、經查：
（一）受處分人駕駛車牌號碼DG-4582 號自用小客貨車於上開時
      間在國道一號23.6公里南下路段行駛路肩，一直行駛至國
      道1 號23.8公里處無路肩處，始行駛在一般車道上一節，
      業據證人即舉發員警甲○○證述明確（本院99年4 月30日
      訊問筆錄），證人雖係舉發本件違規之員警，惟其前開證
      言乃在本院以證人身分傳訊，經具結擔保其供述之真實性
      並在負擔偽證罪之心理狀態下所為，且依證人之神情、舉
      止、態度，其證詞尚無重大瑕疵可認係屬虛偽，堪以採信
      。
（二）按汽車駕駛人之行為，經以科學儀器取得證據資料證明其
      行為違規，當場不能或不宜攔截製單舉發者，得逕行舉發
      ，道路交通管理處罰條例第7 條之2 第1 項第7 款固有明
      文。惟查，本件舉發員警發現受處分人違規行駛路肩後，
      即在後尾隨，於國道1 號24.9公里南下路段即士林出口匝
      道處攔查受處分人車輛等節，業據證人甲○○證述明確（
      本院99年4 月30日訊問筆錄），復有內政部警政署國道公
      路警察局舉發違反道路交通管理事件通知單在卷可憑（本
      院卷第9 頁），是受處分人違規行為係經員警當場舉發，
     非 逕行舉發，並不適用道路交通管理處罰條例第7 條之 2
      規定需以科學儀器取得證據，受處分人主張員警應提出照
      片證明伊違規，於法無據。受處分人違規事實明確，堪以
      認定。
五、原處分機關係以受處分人違反道路交通管理處罰條例第33條
    第1 項第9 款規定，未依規定使用路肩，裁處受處分人罰鍰
    4 千元，並記違規點數1 點，並非以受處分人「行駛路肩超
    車」之違規裁罰，核無不當。受處分人其他異議理由與其違
    規事實無關，不影響本件事實之認定，其聲明異議為無理由
    ，應予駁回。
據上論斷，應依道路交通案件處理辦法第19條，裁定如主文。
中    華    民    國    99    年    5     月    3     日
                  交通法庭法  官  林欣苑
上正本證明與原本無異。
如不服本裁定，應於裁定送達後5 日內向本院提出抗告狀。
                          書記官  劉英芬
中    華    民    國    99    年    5     月    6     日

司法院資訊處製作；財團法人民間司法改革基金會備份。
